

#### **PERFIL**

Mi nombre es Enzo Roh, Técnico en Programación, recibido en la Universidad Tecnológica Nacional (Tecnicatura Universitaria en Programación), enfocado en Desarrollo Web con experiencia en diseño y mantenimiento de sitios web. Dominio de lenguajes, programas y plataformas. Trabajo en conjunto con emprendimientos, desempeñándome como FreeLancer. Mi objetivo es conseguir un puesto laboral dentro del marco de mis estudios y habilidades, para así adquirir mayor experiencia y conocimientos, comprometiéndome con la empresa y aportar al crecimiento de la misma.

#### **CONTACTO**

TELÉFONO: 3447514803

SITIO WEB: Enzodev.com.ar

CORREO ELECTRÓNICO: Enzoroh44@hotmail.com

## **ENLACES**

GitHub:

https://github.com/Enzoroh1

Linkedin:

https://linkedin.com/in/enzo-damian-roh/

# ENZO ROH

Fronted Developer.

### **EDUCACIÓN**

#### Academia de Ingles LINGUA FRANCA

2024 - Actualidad Senior 1

# UTN FACULTAD REGIONAL CONCEPCIÓN DEL URUGUAY

2021 - 2023

Técnico en Programación

#### **ESCUELA NORMAL SUPERIOR LUIS CESAR INGOLD**

2008 - 2014

#### **EXPERIENCIA LABORAL**

# Creación de Pagina Web con WordPress (Integral Services)

2023 - 2023

Desarrollamos una página web en conjunto con compañeros de la facultad para una empresa de venta de repuesta. Desarrollamos la misma con WordPress.

#### Creación de Pagina Web con WordPress (Soporte Remoto) 2023 - 2023

Proyecto realizado con dos compañeros de la facultad, donde prestamos servicios de asistencia remota. Desarrollamos la misma con WordPress

#### **CONOCIMIENTOS**

Lenguaje y Framework:

- HTML, CSS, JavaScript, React, NodeJs, Git y GitHub.

# WordPress:

- Creación y mantenimiento de páginas web.
- Editor de trabajo utilizado: Divi.